【裁判字號】    98,台上,2438
【裁判日期】    980507
【裁判案由】    偽造文書
【裁判全文】
最高法院刑事判決            九十八年度台上字第二四三八號
上  訴  人  甲○○
選任辯護人  陳清華律師
上列上訴人因偽造文書案件，不服台灣高等法院中華民國九十八
年二月二十四日第二審判決（九十八年度上訴字第一號，起訴案
號：台灣台北地方法院檢察署九十六年度偵字第一六九五三號）
，提起上訴，本院判決如下：
    主  文
上訴駁回。
    理  由
按刑事訴訟法第三百七十七條規定，上訴於第三審法院，非以判
決違背法令為理由，不得為之。是提起第三審上訴，應以原判決
違背法令為理由，係屬法定要件。如果上訴理由書狀並未依據卷
內訴訟資料，具體指摘原判決不適用何種法則或如何適用不當，
或所指摘原判決違法情事，顯與法律規定得為第三審上訴理由之
違法情形，不相適合時，均應認其上訴為違背法律上之程式，予
以駁回。本件原判決撤銷第一審之判決，改判仍論處上訴人甲○
○共同行使偽造公文書，足以生損害於公眾及他人罪刑，已敘明
其所憑之證據及認定之理由；從形式上觀察，並無判決違背法令
之情形存在。查共同實行犯罪行為之人，在共同意思範圍內，各
自分擔犯罪行為之一部，相互利用他人之行為，以達其犯罪之目
的者，即應對於全部所發生之結果，共同負責。上訴人參加林志
諺、陳岳憲（均未據起訴）等人所屬詐騙集團，偽造「台北地檢
署監管科」收據、書記官服務證等文書及公印文，持以行使，僭
行公務員職權，向不特定人詐取財物，彼此間有犯意聯絡，行為
分擔，為共同正犯，自應對於全部所發生之結果，共同負責。原
判決已認定明白，論敘綦詳。上訴意旨仍執陳詞辯解，以其在詐
騙集團內僅擔任「車手」工作，受指示向被害人收取金錢及交付
收據，並未參與偽造文書部分之犯行，亦無犯意聯絡等語，徒就
原審採證認事職權之適法行使，暨判決內已論斷之事項，持己見
再事爭辯，不符第三審上訴之法定要件。又原判決以上訴人之責
任為基礎，審酌刑法第五十七條各款所列事項等一切情狀，量處
適當之刑；復以上訴人冒充司法機關公務員，僭行職權，且詐騙
金額頗鉅，自不宜為緩刑之宣告，併加詳細說明，核屬原審刑罰
裁量職權之適法行使。上訴意旨漫指原判決未維持第一審判決所
為緩刑之宣告為違法，亦非第三審上訴之合法理由。其上訴為違
背法律上之程式，應予駁回。
據上論結，應依刑事訴訟法第三百九十五條前段，判決如主文。
中    華    民    國  九十八  年    五    月    七    日
                      最高法院刑事第十庭
                          審判長法官  花  滿  堂
                                法官  黃  正  興
                                法官  陳  東  誥
                                法官  林  錦  芳
                                法官  洪  昌  宏
      本件正本證明與原本無異
                                      書  記  官
中    華    民    國  九十八  年    五    月   十一   日
                                                      v


司法院資訊處製作；財團法人民間司法改革基金會備份。
